【裁判字號】    98,交簡上,52
【裁判日期】    980513
【裁判案由】    公共危險
【裁判全文】
臺灣板橋地方法院刑事判決            98年度交簡上字第52號
上  訴  人  甲○○
即  被  告
上列上訴人即被告因公共危險案件，不服本院九十八年度交簡字
第一六一號，中華民國九十八年一月十四日所為第一審簡易判決
（聲請簡易判決處刑案號：九十七年度速偵字第五五一０號），
提起上訴，本院管轄之第二審合議庭判決如下：
    主  文
上訴駁回。
    理  由
一、本案經本院審理結果，認第一審以被告甲○○犯刑法第一百
    八十五條之三之服用酒類不能安全駕駛動力交通工具而駕駛
    之罪，罪證明確，適用刑事訴訟法第四百四十九條第一項前
    段、第三項、第四百五十四條第二項、刑法第一百八十五條
    之三、第四十二條第三項、刑法施行法第一條之一第一項等
    規定，並審酌被告明知酒精成分對人之意識能力具有不良影
    響，酒後駕車對一般往來之公眾及駕駛人自身皆具有高度危
    險性，既漠視自己安危，尤罔顧公眾安全，於服用酒類，血
    液中酒精濃度換算為呼氣酒精濃度達每公升0.93毫克，已處
    於不能安全駕駛動力交通工具之狀態，仍騎乘機車行駛於道
    路上，對交通安全所生之危害甚鉅，惟念其犯後坦承犯行，
    態度良好等一切情狀，量處被告罰金新臺幣7 萬元，如易服
    勞役，以新臺幣一千元折算一日，其認事用法均無違誤，量
    刑亦屬妥適，應予維持，並引用第一審刑事簡易判決記載之
    事實、證據及理由（如附件）。
二、上訴人即被告對原審判決所引用之證據，均不爭執其證據能
    力、證明力。本件上訴人上訴意旨固對於被訴事實為有罪之
    陳述，惟上訴意旨以：伊之父親已年邁，多病在身，全靠上
    訴人扶養，罰金新台幣7 萬元對伊有經濟上之困難，易服勞
    役亦顯有困難，因父親須靠伊扶養云云，請求給予緩刑之宣
    告。
三、經查：被告於本院審理時坦承上揭酒醉駕駛犯行，原審予以
    論罪科刑，其認事用法既無違誤，量刑亦屬妥適，被告之上
    訴即為無理由，應駁回其上訴。末按，緩刑之宣告與否，係
    屬實體法上賦予法院得為自由裁量之事項，法院行使此項職
    權時，除應審查被告是否符合緩刑之法定要件外，尚應受比
    例原則與平等原則等一般法律原則之支配，以期達成客觀上
    之適當性、相當性與必要性之價值要求。查本件被告雖謂經
    濟上困難，惟並未見上訴人舉出確實之證據，且單純經濟上
    之因素除可於執行時聲請分期執行外，亦有相關低收入戶或
    收入未達一定金額之補助可資運用，再者，依上訴人所舉出
    其父親之傷單係「腰椎狹窄」，與上訴人所陳「多病在身」
    之情形仍有間，況「酒後不駕車」業經交通與警政單位多次
    大力宣導，被告就此應有相當之認識，仍與朋友聚餐喝酒，
    明知飲酒後已不能安全駕駛，更甚者其呼氣酒精濃度高達每
    公升0.93毫克，竟猶駕車行駛，顯心存僥倖，並缺乏尊重其
    他用路人生命、財產安全之觀念，是本院依職權裁量後認本
    件自不宜宣告緩刑，附此敘明。
據上論斷，應依刑事訴訟法第四百五十五條之一第一項、第三項
、第三百六十八條、第三百七十三條，判決如主文。
本案經檢察官賴建如到庭執行職務。
中    華    民    國    98    年    5     月    13    日
                刑事第三庭    審判長法  官  樊季康
                                    法  官  王綽光
                                    法  官  徐子涵
上列正本證明與原本無異。
不得上訴。
                                    書記官  張桐嘉
中    華    民    國    98    年    5     月    14    日
附錄本案論罪科刑法條全文
中華民國刑法第185條之3
服用毒品、麻醉藥品、酒類或其他相類之物，不能安全駕駛動力
交通工具而駕駛者，處一年以下有期徒刑、拘役或科或併科十五
萬元以下罰金。


司法院資訊處製作；財團法人民間司法改革基金會備份。
